ACORDAO-COMPLETO-2385049

ACÓRDÃO DE RELAÇÃO

ACÓRDÃO DE RELAÇÃO 281/2020 ATA 1/2020 - PRIMEIRA CÂMARA

Acórdão 281/2020-TCU-Primeira Câmara
Os Ministros do Tribunal de Contas da União ACORDAM, por unanimidade, de acordo com os pareceres emitidos nos autos:
com fundamento nos arts. 1º, inciso I, 16, inciso II, 18 e 23, inciso II, da Lei 8.443/1992, c/c os arts. 1º, inciso I, 143, inciso I, alínea "a", 208 e 214, inciso II, do Regimento Interno/TCU, em julgar regulares com ressalva as contas de Felipe Mendes de Oliveira, de José Alexandre da Costa Machado, e de Kenia Regia Anasenko Marcelino, dando-lhes quitação, em face das falhas apontadas na instrução precedente (peça 15) , as quais dizem respeito a “pagamento de despesas correntes com recursos provenientes de adiantamento para futuro aumento de capital (AFAC) , com risco do AFAC de ser enquadrado como contrato de mútuo, e apresentação de prejuízos recorrentes” e a “empréstimos compulsórios sobre aquisição de veículos e consumo de combustíveis no montante de R$ 1.239.242,67 contabilizados no ativo não circulante sem ajuizamento de ação de repetição de indébito”.
com fundamento nos arts. 1º, inciso I, 16, inciso I, 17 e 23, inciso I, da Lei 8.443/1992 c/c os arts. 1º, inciso I, 143, inciso I, alínea "a", 207 e 214, inciso I, do Regimento Interno/TCU, em julgar regulares as contas dos demais responsáveis, dando-lhes quitação plena;
em considerar “em cumprimento” a determinação do subitem 1.7.1.1 do Acórdão 3088/2015-TCU-Segunda Câmara; e
em dar ciência deste acórdão, juntamente com a instrução (peça 15) , à Companhia de Desenvolvimento dos Vales do São Francisco e do Parnaíba (Codevasf) .
1. Processo TC-Processo 034.903/2017-8 (PRESTAÇÃO DE CONTAS - Exercício: 2016) 
	1.1. Responsáveis: Ana Arminda Souza Regis (XXX.374.381-XX) ; Antenor Ferreira Leite (XXX.625.816-XX) ; Carlos Antonio Vieira Fernandes (XXX.608.784-XX) ; Domingos Romeu Andreatta (XXX.548.069-XX) ; Eduardo Jorge de Oliveira Motta (XXX.426.564-XX) ; Felipe Mendes de Oliveira (XXX.958.073-XX) ; Herbert Drummond (XXX.346.966-XX) ; Inaldo Pereira Guerra Neto (XXX.102.004-XX) ; Jose Alexandre da Costa Machado (XXX.959.173-XX) ; Juarez Fiel Alves (XXX.596.791-XX) ; Kenia Regia Anasenko Marcelino (XXX.065.361-XX) ; Lucas Alves de Lima Barros de Goes (XXX.700.331-XX) ; Luis Napoleao Casado Arnaud Neto (XXX.274.374-XX) ; Luiz Augusto Costa Fernandes (XXX.421.311-XX) ; Marco Aurelio Ayres Diniz (XXX.742.773-XX) ; Maria Emilia Mendonca Pedroza Jaber (XXX.358.801-XX) ; Miguel Ragone de Mattos (XXX.984.091-XX) ; René Dubois (XXX.769.735-XX) ; Simiao Estelita Sa de Oliveira (XXX.164.523-XX) 
	1.2. Órgão/Entidade: Companhia de Desenvolvimento dos Vales do São Francisco e do Parnaíba
	1.3. Relator: Ministro Bruno Dantas
	1.4. Representante do Ministério Público: Subprocurador-Geral Paulo Soares Bugarin
	1.5. Unidade Técnica: Secretaria de Infraestrutura Hídrica, de Comunicações e de Mineração (SeinfraCOM) .
	1.6. Representação legal: não há.
	1.7. Determinações/Recomendações/Orientações: não há.

Primeira Câmara

Ana Arminda Souza Regis (XXX.374.381-XX); Antenor Ferreira Leite (XXX.625.816-XX); Carlos Antonio Vieira Fernandes (XXX.608.784-XX); Domingos Romeu Andreatta (XXX.548.069-XX); Eduardo Jorge de Oliveira Motta (XXX.426.564-XX); Felipe Mendes de Oliveira (XXX.958.073-XX); Herbert Drummond (XXX.346.966-XX); Inaldo Pereira Guerra Neto (XXX.102.004-XX); Jose Alexandre da Costa Machado (XXX.959.173-XX); Juarez Fiel Alves (XXX.596.791-XX); Kenia Regia Anasenko Marcelino (XXX.065.361-XX); Lucas Alves de Lima Barros de Goes (XXX.700.331-XX); Luis Napoleao Casado Arnaud Neto (XXX.274.374-XX); Luiz Augusto Costa Fernandes (XXX.421.311-XX); Marco Aurelio Ayres Diniz (XXX.742.773-XX); Maria Emilia Mendonca Pedroza Jaber (XXX.358.801-XX); Miguel Ragone de Mattos (XXX.984.091-XX); René Dubois (XXX.769.735-XX); Simiao Estelita Sa de Oliveira (XXX.164.523-XX)

BRUNO DANTAS

não há.

PRESTAÇÃO DE CONTAS (PC)

Secretaria de Infraestrutura Hídrica, de Comunicações e de Mineração (SeinfraCOM).